臺灣高等法院高雄分院刑事判決　　　　96年度上訴字第1910號
上　訴　人　臺灣高雄地方法院檢察署檢察官
被　　　告　甲○○
 　　　　　　　　　 （另案
上列上訴人因被告違反毒品危害防制條例案件，不服臺灣高雄地
方法院96年度訴字第1936號中華民國96年8 月16日第一審判決（
起訴案號：臺灣高雄地方法院檢察署96年度毒偵字第2760號），
提起上訴，本院判決如下：
     主  文
原判決撤銷。
甲○○施用第一級毒品，累犯，處有期徒刑柒月，減為有期徒刑
參月又拾伍日，如易科罰金以新台幣壹仟元折算壹日；又施用第
一級毒品，累犯，處有期徒刑柒月，減為有期徒刑參月又拾伍日
，如易科罰金以新台幣壹仟元折算壹日；應執行有期徒刑陸月，
，如易科罰金以新台幣壹仟元折算壹日。
     事  實
一、甲○○於民國（以下同）90年間，因施用毒品案件，經依台
    灣高雄地方法院90年度毒聲字第5428號裁定送觀察、勒戒，
    因有繼續施用毒品傾向，復先後經該法院以90年度毒聲字第
    7323 號 裁定令入戒治處所施以強制戒治、以91年度毒聲字
    第2559 號 裁定停止戒治，所餘戒治期間付保護管束，再以
    91年度毒聲字第7093號裁定撤銷停止戒治，令入戒治處所施
    以強制戒治，於92年10月25日強制戒治執行完畢釋放，並經
    臺灣高雄地方法院檢察署檢察官以92年度戒毒偵字第984 號
    為不起訴處分確定。另又於94年間，因施用毒品案件，經台
    灣高雄地方法院以94年度訴字第3036號判決判處有期徒刑10
    月確定，於95年2 月20日入監執行，甫於95年9 月17日縮刑
    期滿執行完畢。詎仍不知戒絕毒癮，猶於上開強制戒治執行
    完畢釋放後5 年內，以將第一級毒品海洛因摻水加入注射針
    筒內注射之方式，於附表所示時、地2 次分別施用第一級毒
    品海洛因，為警查獲，經採集其尿液送驗，檢驗結果均呈嗎
    啡陽性反應，而獲悉全情。
二、案經高雄市政府警察局鼓山分局、三民二分局移送臺灣高雄
    地方法院檢察署檢察官偵查起訴。
    理  由
一、上揭時、地施用第一級毒品海洛因之事實，業据被告甲○○
    於原審及本院審理時供承不諱，且被告甲○○先後2 次於附
    表所示之時間為警所採集之尿液，經送檢驗之結果，均確呈
    嗎啡陽性反應，亦有附表所示之尿液檢驗報告共2 紙在卷可
    稽，被告甲○○施用毒品之自白核與事實相符。次按觀察、
    勒戒或強制戒治執行完畢釋放後，5 年內再犯毒品危害防制
    條例第10條施用毒品之罪者，應依法追訴，同條例第23條第
    2 項定有明文。本件被告甲○○前於90年間，因施用毒品案
    件，經台灣高雄地方法院以90年度毒聲字第5428號裁定送觀
    察、勒戒，因有繼續施用毒品傾向，復先後經該法院以90年
    度毒聲字第7323號裁定令入戒治處所施以強制戒治、以91年
    度毒聲字第2559號裁定停止戒治，所餘戒治期間付保護管束
    ，再以91年度毒聲字第7093號裁定撤銷停止戒治，令入戒治
    處所施以強制戒治，於92年10月25日強制戒治執行完畢釋放
    ，並經臺灣高雄地方法院檢察署檢察官以92年度戒毒偵字第
    984 號為不起訴處分確定，有該署刑案資料查註紀錄表、全
    國施用毒品案件紀錄表及臺灣高等法院被告前案紀錄表各1
    份在卷可參，是被告於上開強制戒治執行完畢釋放後，5 年
    內再犯本件施用第一級毒品罪，依前開法條之規定，應依法
    追訴，事證明確，被告甲○○上開施用毒品犯行堪以認定。
二、按海洛因係毒品危害防制條例第2 條第2 項第1 款所稱之第
    一級毒品，不得非法持有、施用。核被告甲○○2 次施用毒
    品所為，係犯毒品危害防制條例第10條第1 項之施用第一級
    毒品罪。被告甲○○持有第一級毒品海洛因之低度行為，為
    施用第一級毒品海洛因之高度行為所吸收，不另論罪。被告
    甲○○2 次施用毒品海洛因被查獲，為2 罪，應分論併罰。
    又被告甲○○於94年間，因施用毒品案件，經台灣高雄地方
    法院以94年度訴字第3036號判決判處有期徒刑10月確定，於
    95年2 月20日入監執行，並於95年9 月17日縮刑期滿執行完
    畢，有臺灣高等法院被告前案紀錄表、臺灣高雄地方法院檢
    察署刑案資料查註紀錄表各1 份在卷可按，其於5 年之內故
    意再犯本件有期徒刑以上之罪，為累犯，應依法加重其刑。
三、原審予以論科，固非無見，惟查被告甲○○所犯施用毒品罪
    之日期，在中華民國96年4 月24日以前，其所犯之施用毒品
    罪合於減刑條件，原審未及依中華民國96年罪犯減刑條例規
    定予以減刑，尚有未洽，檢察官上訴謂被告甲○○另有於96
    年7 月15日許，在高雄市○○路與和平路附近加油站廁所施
    用第一級毒品海洛因部分併案審判，惟依最高法院96年8 月
    21日刑事庭會議決議，係採一件一罪一罰，此有該決議文可
    稽，其請求併案審判雖無理由，惟原判決既有可議自應予撤
    銷改判。審酌被告甲○○前有搶奪、偽造文書、竊盜之前科
    ，有上揭前科資料紀錄在卷可稽，品行不佳，且經觀察、勒
    戒及強制戒治、徒刑執行後，仍未能戒絕其毒癮，而再次施
    用毒品，足證前開保安處分措施及處刑均已難矯治其惡性，
    惟念其於犯罪後坦承犯行、所犯為自戕行為及考量其施用次
    數、頻率等一切情狀，爰各量處有期徒刑7 月、7 月。又被
    告甲○○施用毒品犯罪時間，在中華民國96年4 月24日以前
    ，所犯施用毒品罪，均合於減刑條件，應依中華民國96年罪
    犯減刑條例規定減刑為各有期徒刑3 月又15日，並定其應執
    行刑為有期徒刑6 月，並諭知如易科罰金以新台幣1 千元折
    算1 日。
四、檢察官另移送併辦之被告甲○○又於96年4 月8 日凌晨在高
    雄縣大樹鄉九曲堂附近，及於96年7 月15日許，在高雄市○
    ○路與和平路附近加油站廁所等地，2 次施用第一級毒品海
    洛因部分，因最高法院96年8 月21日刑事庭會議決議，係採
    一件一罪一罰，已如前述，是前述併辦部分，難認有集合犯
    之實質上一罪關係，不予併案審理，此併辦部分應退由檢察
    官另為適法之處理，附此敘明。
據上論結，應依刑事訴訟法第369 條第1 項前段、第364 條、第
299 條第1 項前段，毒品危害防制條例第10條第1 項、第18條第
1 項前段，刑法第11條、第51條第5 款、第41條第1 項前段，中
華民國96年罪犯減刑條例第2 條第1 項第3 款、第7 條第1 項、
第2 項、第10條第1 項，判決如主文。
本案經檢察官許月雲到庭執行職務。
中　　華　　民　　國　　96　　年　　10　　月　　22　　日
                　　　刑事第六庭  審判長法  官  王憲義
                             　　    　 法  官  邱永貴
                             　    　　 法  官  張盛喜
以上正本證明與原本無異。
如不服本判決應於收受本判決後10日內向本院提出上訴書狀，其
未敘述上訴理由者，並得於提起上訴後10日內向本院補提理由書
狀（均須按他造當事人之人數附繕本）「切勿逕送上級法院」。
中　　華　　民　　國　　96　　年　　10　　月　　22　　日
                         　　　         書記官  林明威
附錄本件判決論罪科刑法條：
毒品危害防制條例第10條第1項
施用第一級毒品者，處 6 月以上 5 年以下有期徒刑。
附表：
┌──┬────┬────┬───────┬──────────┬────┐
│編號│施用時間│地   點 │查獲經過      │尿液檢驗結果        │備註    │
├──┼────┼────┼───────┼──────────┼────┤
│一  │96年2 月│高雄縣旗│於96年2 月9日 │呈嗎啡陽性反應，有高│本案部分│
│    │9日某時 │山鎮湄洲│上午8 時10分許│雄市政府警察局鼓山分│（96年度│
│    │        │里永福街│，在高雄市鼓山│局查獲毒品案件嫌疑人│毒偵字第│
│    │        │1 巷20號│區○○○路127 │尿液代碼姓名對照表、│3262號）│
│    │        │住處。  │號前，因形跡可│濫用藥物尿液檢體監管│。      │
│    │        │        │疑為警盤查，經│紀錄表、高雄市立凱旋│        │
│    │        │        │其同意後於同日│醫院（下稱凱旋醫院）│        │
│    │        │        │採尿送驗。    │96年3 月1 日濫用藥物│        │
│    │        │        │              │尿液檢驗報告各1紙在 │        │
│    │        │        │              │卷可稽。            │        │
├──┼────┼────┼───────┼──────────┼────┤
│二  │96年2 月│同上。  │於96年2 月11日│呈嗎啡陽性反應，有高│本案部分│
│    │10日某時│        │下午3 時40分許│雄市政府警察局三民二│（96年度│
│    │許。    │        │，在高雄市三民│分局偵辦毒品案件尿液│毒偵字第│
│    │        │        │區○○○路與寧│對照表、濫用藥物尿液│2760號）│
│    │        │        │夏街口為警盤查│檢體監管紀錄表、凱旋│。      │
│    │        │        │，經其同意後於│醫院96年2 月26日濫用│        │
│    │        │        │同日採尿送驗。│藥物尿液檢驗報告各1 │        │
│    │        │        │              │紙附卷可憑。        │        │
└──┴────┴────┴───────┴──────────┴────┘
